臺灣基隆地方法院刑事裁定　　　　　　 100年度撤緩字第61號
聲　請　人　臺灣基隆地方法院檢察署檢察官
受　刑　人　施佩君
上列聲請人因受刑人違反商標法案件，於緩刑期間有得予撤銷緩
刑宣告之原因，聲請撤銷緩刑之宣告（100年度執聲字第919 號）
，本院裁定如下：
    主  文
聲請駁回。
    理  由
一、聲請意旨略以：受刑人施佩君因違反商標法案件，經臺灣高
    雄地方法院於民國100年5月25日，以100年度智簡字第111號
    判處拘役40日，緩刑2年，並向公庫支付新臺幣1萬元等，嗣
    於100年7月19日確定在案，惟其因未履行向公庫支付1 萬元
    之緩刑附條件，合於刑法第75條之1第1項第4 款所定撤銷緩
    刑宣告之原因，原宣告之緩刑已難收期預期效果，爰依刑事
    訴訟法第476 條規定聲請撤銷緩刑之宣告等語。
二、按緩刑之宣告應撤銷者，由受刑人所在地或其最後住所地之
    地方法院檢察官聲請該法院裁定之。刑事訴訟法第476 條定
    有明文。查本件受刑人施佩君之住所係在基隆市○○區○○
    街73巷62弄6之3號，亦有受刑人施佩君個人戶籍資料查詢結
    果、臺灣高等法院被告前案紀錄表、在監在押全國紀錄表各
    1 件在卷可稽，是本件依上開規定，本院自屬有管轄權之法
    院，合先敘明。
三、次按刑法第75條之1第1項第4 款：「受緩刑之宣告而有下列
    情形之一，足認原宣告之緩刑難收其預期效果，而有執行刑
    罰之必要者，得撤銷其宣告：四、違反第七十四條第二項第
    一款至第八款所定負擔情節重大者」。考其立法意旨略以：
    關於緩刑之撤銷，現行法第75條第1項固已設有2款應撤銷之
    原因；至得撤銷緩刑之原因，則僅於保安處分章內第93條第
    3 項與撤銷假釋合併加以規定，體例上不相連貫，實用上亦
    欠彈性，爰參酌德國及奧地利現行立法例增訂得撤銷緩刑之
    原因，其中現行關於緩刑期間違反第74條第2項第1款至第8
    款所定負擔情節重大者，列為應撤銷緩刑之事由，惟修正條
    文第74條第2 項增列法院於緩刑期間內，得命犯罪行為人於
    緩刑期內應遵守之事項（例如向被害人支付相當數額、向公
    庫支付一定之金額、接受精神、心理輔導、提供義務勞務或
    其他為預防再犯之事項），明定違反該條所定事項情節重大
    者，得撤銷其緩刑宣告，以期週延。至於所謂「情節重大」
    ，係指：受判決人顯有履行負擔之可能，而隱匿或處分其財
    產、故意不履行、無正當事由拒絕履行或顯有逃匿之虞等情
    事而言。職是，上開條文移列至得撤銷緩刑事由，俾使「法
    官依被告再犯情節，而裁量是否撤銷先前緩刑之宣告」，是
    刑法第75條之1第1項第4 款採用裁量撤銷主義，賦與法院撤
    銷與否之權限，特於第一項規定實質要件為「足認原宣告之
    緩刑難收其預期效果，而有執行刑罰之必要」，供作審認之
    標準，以資彈性適用。因此，上揭「得」撤銷緩刑之情形，
    法官應依職權本於合目的性之裁量，妥適審酌被告所犯前後
    數罪間，關於法益侵害之性質、再犯之原因、違反法規範之
    情節是否重大、被告主觀犯意所顯現之惡性及其反社會性等
    情，是否已使前案原為促使惡性輕微之被告或偶發犯、初犯
    改過自新而宣告之緩刑，已難收其預期之效果，而確有執行
    刑罰之必要，此與刑法第75條第1項所定第1、2 款要件有一
    具備，即毋庸再行審酌其他情狀，應逕予撤銷緩刑之情形不
    同。
四、本院查：
  (一)受刑人施佩君因違反商標法案件，經臺灣高雄地方法院於10
    0年5月25日，以100年度智簡字第111號判處拘役40日，緩刑
    2年，並向公庫支付新臺幣1萬元等，嗣於100年7月19日確定
    ，並有臺灣高雄地方法院100年度智簡字第111號刑事簡易判
    決書、臺灣高等法院被告前案紀錄表、在監在押全國紀錄表
    各1 件在卷可稽，是受刑人施佩君因違反商標法案件，並經
    上開法院判處罪刑確定之事實，應堪認定。
  (二)惟查，本件受刑人施佩君上開案件確定後之執行「向公庫支
    付新臺幣1 萬元」送達執行傳票證書，係由臺灣高雄地方法
    院檢察署檢察官於100年7月27日，依法寄存送達在基隆市警
    察局第三分局七堵派出所，而送達時間係100 年8月1日，並
    有上開送達證書、臺灣高雄地方法院檢察署檢察官執行附條
    件緩刑案件通知書各1 件在卷可稽（見臺灣基隆地方法院檢
    察署100年度執聲字第919號卷第2至3頁），然遍查本案聲請
    全部卷證資料，並未見其說明受刑人施佩君顯有履行負擔之
    可能，而隱匿或處分其財產、故意不履行、無正當事由拒絕
    履行或顯有逃匿之虞等情之依據及其卷證可供核查；再者，
    本件送達執行傳票證書，係寄存送達，且本件受刑人施佩君
    應向公庫支付新臺幣1 萬元之未履行原因及其惡性為何亦未
    見其說明，職是，本件聲請與緩刑制度係為促使惡性輕微之
    被告或偶發犯、初犯改過自新之目的不符，亦非受刑人顯有
    履行負擔之可能，而隱匿或處分其財產、故意不履行，亦非
    無正當事由拒絕履行，更非顯有逃匿之虞等情事，是本件受
    刑人上開緩刑期間（自100年7月19日起至102年7月18日止）
    ，雖尚未向公庫支付新臺幣1 萬元，亦尚難認原宣告之緩刑
    已難收其預期效果。
  (三)此外，聲請人復未敘明受刑人施佩君之行為有何非予執行刑
    罰，否則難收其預期效果之具體事實，並提出相關事證供本
    院參酌，故本件自無從認定受刑人前所受緩刑之宣告確難收
    其預期並無理由，爰揆諸上揭規定及說明，聲請人聲請本院
    裁定撤銷上開緩刑，於法尚有未合，自應予駁回。
五、依刑事訴訟法第220 條，裁定如主文。
中    華    民    國    100   年    10    月    25    日
                      刑事第四庭法  官  施添寶
以上正本證明與原本無異。
對於本件裁定如有不服，應於收受送達後5日內，向本院提出抗
告書狀，敘述抗告之理由，抗告於臺灣高等法院。
中    華    民    國    100   年    10    月    25    日
                                書記官  施鴻均